臺灣高雄地方法院刑事判決　　　　　　　94年度訴字第1824號
公　訴　人　臺灣高雄地方法院檢察署檢察官
被　　　告　丁○○　男　26歲.
　　　　　　　　　　　(目前羈押在台灣高雄看守所)
　　　　　　戊○○　男　24歲.
　　　　　　　　　　　(目前羈押在台灣高雄看守所)
上列被告因搶奪案件，經檢察官提起公訴（94年度偵字第9188號）
，被告於本院準備程序進行中，就被訴事實為有罪之陳述，經本
院告知簡式審判程序意旨，並聽取公訴人及被告之意見後，本院
合議庭裁定由受命法官獨任依簡式審判程序審理，判決如下︰
    主  文
丁○○共同連續意圖為自己不法之所有，而搶奪他人之動產，累
犯，處有期徒刑壹年貳月。
戊○○共同連續意圖為自己不法之所有，而搶奪他人之動產，累
犯，處有期徒刑壹年陸月。
    事  實
一、丁○○前於民國92年間因竊盜案件，經臺灣高雄地方法院以
    92年度簡字第5366號判決判處有期徒刑3 月確定（公訴人誤
    載為3 年），並於93年8 月19日執行完畢；戊○○則於92年
    間因搶奪案件，經臺灣高雄地方法院以92年度訴字第2456號
    判處有期徒刑1 年確定，並於93年9 月8 日縮刑期滿執行完
    畢。詎2 人仍不知悔改，共同基於意圖為自己不法所有之概
    括犯意聯絡及行為分擔，由丁○○騎乘不知情之羅明倫（戊○○之弟）所有車牌號碼YDY─507號重型機車搭載戊○○，
    由後座之戊○○以腳遮掩機車車牌，俟路人不備之際分別由
    戊○○、丁○○下手行搶，連續為下列行為：
 （一）於94年4月24日上午8 時許，在高雄縣鳥松鄉○○○路與
       夢裡路口，見姓名不詳之婦人獨自騎乘機車且脖子上佩
       戴項鍊1 條，由後座之戊○○下手搶奪該婦人掛於頸部之
       項鍊1 條（價值不詳），得手後2 人旋即騎乘機車離開，
       事後2 人朋分財物發現該項鍊並不值錢，即隨手棄置路旁
       。
 （二）於94年4月27日下午2時40分許，在高雄縣仁武鄉○○路1
       49號前，由後座之戊○○下手搶奪甲○掛於頸部之黃金
       項鍊1條（價值約新台幣（下同）1千元），因黃金項鍊
       當場斷裂而未得手，2人共乘機車逃離現場。
 （三）於94年4月27日下午4時10分許，在高雄縣鳳山市○○路
       108 巷口，由後座之戊○○下手搶奪丙○○拿在左手中
       的女用黑色小包包1只（內有現金約1百多元），得手後2
       人共乘機車逃離現場，現金2人平分，黑色手提包則棄置
       於高雄縣鳳山市○○路國父紀念館旁鳳山溪內。
 （四）於94年4月27日下午4時45分許，在高雄縣鳳山市○○街
       91 號前，由前座之丁○○下手搶奪李美玉掛於頸部之白
       金項鍊1條（價值約1萬元），得手後2人共乘機車逃離現
       場。
    嗣於94年4月29日上午10時30分許，2人至高雄縣鳳山市○○
    路176號「瑞士當鋪」內典當上開李美玉所有已斷裂之白金
    項鍊時，因形跡可疑為警盤查後，2人坦承所典當之白金項
    鍊係搶奪所得之贓物，始查悉上情，並扣得已斷裂之白金項
    鍊1條及自丙○○處所搶得之現金朋分花用後所剩餘之10元
    硬幣1枚。
二、案經高雄縣政府警察局鳳山分局報告臺灣高雄地方法院檢察
    署檢察官偵查起訴及高雄縣政府警察局仁武分局函送。
    理  由
一、本件被告丁○○、戊○○所犯係死刑、無期徒刑、最輕本刑
    為3 年以上有期徒刑以外之罪，其於準備程序中就被訴事實
    為有罪之陳述，經本院告知簡式審判程序之旨，並聽取公訴
    人及被告意見後，合議庭裁定由受命法官獨任進行簡式審判
    程序，合先敘明。
二、上揭犯罪事實，業據被告丁○○、戊○○迭於警詢、偵查中
    及本院審理時坦承不諱（參見警卷第6頁反面至第8頁、第9
    頁反面至第11頁；偵查卷第24頁、25頁、32頁、33頁；本院
    審理卷第59頁），另於偵查中共同被告丁○○、戊○○互以
    證人身分證述相符（參見偵查卷第11頁及第12頁），並與證
    人即遭搶奪之被害人甲○、丙○○、李美玉證述情節相符（
    參見警卷第12頁至20頁），被告二人對渠等警詢筆錄之證據
    能力亦不爭執，本院自得採為證據。此外，復有贓物認領保
    管單2紙、車籍作業系統─查詢認可資料1紙及被告二人至瑞
    士當舖典當李美玉所有白金項鍊之當票1紙、被告二人行搶
    後騎乘上開機車為監視器所拍攝之翻拍照片2幀附卷可稽（
    分別參見警卷第27頁、第28頁、第35頁、第40頁及本院審理
    卷第38頁）。被告二人上開自白與事實相符，自可採為認定
    事實之證據，其連續搶奪之犯罪事實，堪以認定。
三、核被告犯罪事實 (一)、(三)、(四)部分所為，均係犯刑法
    第325條第1項之搶奪罪；事實 (二)部分所為，則係犯同法
    第325條第3 項、第1項之搶奪未遂罪。被告2人就犯罪事實
    (一)、(三)、(四)之犯行，分別有犯意聯絡及行為分擔，均
    為共同正犯。又被告先後3次搶奪既遂及1次搶奪未遂之犯行
    ，均時間緊接，方法相同，且觸犯構成要件相同之罪名，顯
    係基於概括犯意反覆為之，為連續犯，應依刑法第56條之規
    定論以一情節較重之搶奪既遂罪，並加重其刑。公訴人雖未
    就被告2人於94年4月24日上午8時許，在高雄縣鳥松鄉○○○路與夢裡路口行搶一事起訴，惟此部分業據高雄縣政府警
    察局仁武分局於94年5月30日函送此部分之事實，有高雄縣
    政府警察局仁武分局94年5月30日高縣仁警刑字第094000182
    0號函暨筆錄1份在卷可參（參見本院審理卷第29 頁至第38
    頁），且此部分之事實與起訴之犯罪事實間，有連續犯之裁
    判上一罪關係，已如前述，依刑事訴訟法第267條規定，為
    起訴效力所及，本院自應一併審理。末查，被告丁○○前於
    92年間因竊盜案件，經臺灣高雄地方法院以92年度簡字第
    5366號判決判處有期徒刑3月確定，並於93年8月19日執行完
    畢；被告戊○○則於92年間因搶奪案件，經臺灣高雄地方法
    院以92年度訴字第2456號判處有期徒刑1年確定，並於93年9
    月8日縮刑期滿執行完畢等情，有臺灣高雄地方法院檢察署
    刑案資料查註紀錄表、臺灣高等法院被告全國前案紀錄表各
    一份在卷可參，被告2人於有期徒刑執行完畢後，5年內再犯
    本件有期徒刑以上之罪，為累犯，應依刑法第47條規定加重
    其刑。被告同時有2種刑之加重事由，應依刑法第70條之規
    定遞加重其刑。爰審酌被告2人正值年輕力壯之期，不思勤
    勉工作以正當途徑賺取所需，竟因一時貪欲，以騎乘機車方
    式乘人不備而搶奪他人財物，嚴重危害社會治安，惡性非輕
    ，且被告戊○○先前已有搶奪前科，復為相同犯行，且擔任
    下手行搶之角色，惡性較重；惟念及被告2人年輕識淺，搶
    奪財物價值非鉅，扣得之白金項鍊1條及自丙○○處所搶得
    之現金朋分花用後所剩餘之10元硬幣1枚已分別歸還被害人
    李美玉、丙○○，有該贓物認領保管單2紙在卷可考（參見
    警卷第27頁、第28頁），所造成損害尚非重大，被告2人犯
    後尚知坦承犯行，態度尚稱良好等一切情狀，分別量處如主
    文所示之刑，以示懲儆。至於被告2人用以行搶之機車並非
    被告2人所有，有車籍作業系統─查詢認可資料1紙在卷可參
    （參見警卷第35頁），依法不得宣告沒收，併此敘明。
據上論斷，應依刑事訴訟法第273條之1第1 項、第299條第1項前
段，刑法第28條、第56條、第325條第1項、第47條，判決如主文
。
本案經檢察官乙○○到庭執行職務。
中　　　華　　　民　　　國　　94　　年　　6　月   13  日
                     鳳山刑事第二庭    法  官  廖建瑜
以上正本證明與原本無異。
如不服本判決，應於收受送達後10日內向本院提出上訴書狀。
　　　　　　　　　　　　　　　　　     書記官  張家榮
中　　華　　民　　國　　94　　年　　6 　　月　　14　　日
中華民國刑法第325條
(普通搶奪罪)
意圖為自己或第三人不法之所有，而搶奪他人之動產者，處 6 月
以上 5 年以下有期徒刑。
因而致人於死者，處無期徒刑或 7 年以上有期徒刑，致重傷者，
處 3 年以上 10 年以下有期徒刑。
第 1 項之未遂犯罰之。
